臺灣臺中地方法院民事判決
                                      111年度中小字第3740號
原      告  新光產物保險股份有限公司

法定代理人  吳昕紘
訴訟代理人  黃家宏
被      告  許偉銘


上列當事人間請求損害賠償事件，本院於中華民國111年10月26
日言詞辯論終結，判決如下：
    主      文
被告應給付原告新台幣貳萬零壹佰零參元及自民國一一一年四月
十二日起至清償日止，按週年利率百分之五計算之利息。
原告其餘之訴駁回。
訴訟費用新台幣壹仟元由被告負擔。
本判決原告勝訴部分得假執行。 
    事實及理由
一、被告經合法通知，無正當理由，未於言詞辯論期日到場，核
    無民事訴訟法第386 條各款所列情形，爰依原告聲請，由其
    一造辯論而為判決。
二、原告主張：被告於民國110年4月3日22時5分許，駕駛車牌號
    碼（下同）BHT-0558號自用小貨車，沿彰化縣二林鎮大成路
    一段由南往北方向行駛，於大成路一段與斗苑路四段路口，
    因停車時未注意其他人車安全，碰撞停放於路旁之由原告承
    保訴外人洪彬瑋所有之LAT-0276號大型重型機車（下稱系爭
    保車），致系爭保車毀損。被告過失撞損系爭保車，依民法
    第184條第1項及第196條規定，自應負損害賠償責任。玆因
    原告已依保險契約之約定賠付被保險人修復費用共計新台幣
    （下同）2萬8233元，爰依保險法第53條之規定提起本件訴
    訟。訴之聲明：被告應給付原告2萬8233元及自起訴狀繕本
    送達翌日起至清償日止，按週年利率5%計算之利息。
三、原告主張被告於上開時地，駕駛BHT-0558號自用小貨車，因
    停車時未注意其他人車安全，碰撞停放於路旁之系爭保車，
    致系爭保車毀損，其已依保險契約賠付被保險人修復費用2
    萬8233元之事實，業據其提出行車執照、車損照片、道路交
    通事故初步分析研判表、現場圖、當事人登記聯單、車險保
    單查詢、電子發票證明聯、估價單、代位求償同意書（車體
    險）為證，並經本院向彰化縣警察局芳苑分局調取本件汽車
    交通事故道路交通現場圖、調查報告表、談話紀錄表、現場
    照片查閱屬實。被告經合法通知，既未於言詞辯論期日到場
    ，亦未提出書狀作何聲明或陳述以為爭執，依民事訴訟法第
    280條第3項前段準用同條第1項前段之規定，視同自認原告
    主張之事實，是堪信原告之主張為真正。
四、按因故意或過失，不法侵害他人之權利者，負損害賠償責任
    ；汽車、機車或其他非依軌道行駛之動力車輛，在使用中加
    損害於他人者，駕駛人應賠償因此所生之損害，民法第184
    條第1項前段、第191條之2前段，分別定有明文。惟被告駕
    車行經本件車禍肇事地點，因停車時未注意其他人車安全，
    而依當時情形又無不能注意情事，則被告顯有過失已明。而
    系爭保車因被告之肇事行為，致受有損害，亦如前述。是被
    告之過失侵權行為與系爭保車受損間即有相當因果關係。
五、次按，因故意或過失，不法侵害他人之權利者，負損害賠償責任；復按不法毀損他人之物者，應向被害人賠償其物因毀損所減少之價值，民法第184條第1項前段及第196條，分別定有明文。又物被毀損時，被害人依民法第196條規定請求物被毀損所減少之價額，得以必要之修復費用為估定之標準（最高法院77年5月17日77年度第9次民事庭會議決議參照）。本件被告既過失不法毀損系爭保車，已如上述。是揆諸前開規定，自應負侵權行為損害賠償責任，則原告以修復金額作為賠償金額，自屬有據。又系爭保車之零件修理既係以新零件更換被損之舊零件，是依上說明，自應將零件折舊部分予以扣除。查系爭保車送修支出修理費2萬8233元，其中零件費用2萬2753元、工資費用5,480等情，業據原告陳明在卷，並有原告提出之估價單附卷可稽。而依行政院所頒「固定資產耐用年數表」及「固定資產折舊率表」之規定，機械腳踏車之耐用年數為3年，依定率遞減法每年折舊千分之536，再參照交通事故補充資料表，其上載明該車係於109年8月出廠，直至110年4月3日本件事故發生日止，實際使用日數約為7月又20日，依「營利事業所得稅結算申報查核准則」第95條第8項所定「固定資產提列折舊採用定率遞減法，以1年為計算單位，其使用期間未滿1年者，按實際使用之月數相當於全年之比例計算之，不滿1月者，以月計」。因此，系爭保車應以使用8個月期間計算折舊。依此方式核算扣除折舊額後，得請求之零件修理費為1萬4623元（計算式詳如附表），再加計前揭工資費用，則被告應賠償之必要修理費合計為2萬0103元（計算方式：14,623＋5,480＝20,103）。 
六、末按，被保險人因保險人應負保險責任之損失發生，而對於
    第三人有損失賠償請求權者，保險人得於給付賠償金額後，
    代位行使被保險人對於第三人之請求權，但其所請求之數額
    ，以不逾賠償金額為限，保險法第53條第1項規定甚明。又
    損害賠償祇應填補被害人實際損害，保險人代位被害人請求
    損害賠償時，依保險法第53條第1項規定，如其損害額超過
    或等於保險人已給付之賠償金額，固得就其賠償之範圍，代
    位請求賠償，如其損害額小於保險人已給付之賠償金額，則
    保險人所得代位請求者，應祇以該損害額為限，亦經最高法
    院65年台上字第2908號判例闡釋甚明。查本件原告因承保之
    系爭保車遭被告過失不法毀損，固已給付賠償金額2萬8233
    元予被保險人，有代位求償同意書（車體險）附卷可參，但
    因系爭保車實際得請求賠償之修復金額僅2萬0103元，已如
    前述。從而，原告依保險法第53條第1項規定，代位請求被
    告賠償之範圍，亦僅得以該等損害額為限。是原告請求被告
    給付2萬0103元及自起訴狀繕本送達被告翌日（即111年4月1
    2日）起至清償日止，按週年利率5%計算之利息，為有理由
    ，應予准許，爰為判決如主文第1項所示。逾此範圍之請求
    ，即非正當，應予駁回。
七、本件係適用小額程序事件，就原告勝訴所為被告敗訴判決部
    分，爰依職權宣告假執行，並確定其訴訟費用額為1,000 元
    （即裁判費1,000元），由被告負擔。 
八、本件原告之訴為一部有理由、一部無理由，依民事訴訟法第
    436條之23、第436條第2項、第385條第1項前段、第79條、
    第436條之19第1項、第436條之20，判決如主文。
中　　華　　民　　國　　111 　年　　11　　月　　2 　　日
                      臺灣臺中地方法院臺中簡易庭
                                  法  官  陳添喜
以上為正本係照原本作成。
如不服本判決，應於送達後20日內，以判決違背法令為理由，向
本院提出上訴狀並表明上訴理由（上訴理由應表明一、原判決所
違背之法令及其具體內容；二、依訴訟資料可認為原判決有違背
法令之具體事實），如於本判決宣示後送達前提起上訴者，應於
判決送達後20日內補提上訴理由書（須附繕本）。
中　　華　　民　　國　　111 　年　　11　　月　　2 　　日
                          書記官  黃舜民
　　　　　　　　　　　　　
附表
-----
折舊時間           金額
第1年折舊值        22,753×0.536×(8/12)=8,130
第1年折舊後價值    22,753-8,130=14,623